【裁判字號】    97,交聲,1806
【裁判日期】    980609
【裁判案由】    違反道路交通管理處罰條例聲明異議
【裁判全文】
臺灣桃園地方法院交通事件裁定        97年度交聲字第1806號
原處分機關  交通部公路總局新竹區監理所中壢監理站
異  議  人
即受處分人  乙○○
送達代收人  甲○○
上列異議人即受處分人因違反道路交通管理處罰條例案件，對於
交通部公路總局新竹區監理所中壢監理站民國97年11月13日壢監
裁字第裁53-DB0000000號違反道路交通管理事件裁決書所為處分
聲明異議，本院裁定如下：
    主  文
原處分撤銷。
乙○○汽車駕駛人，行經有燈光號誌管制之交岔路口闖紅燈，處
罰鍰新臺幣壹仟捌佰元，並記違規點數點；又汽車駕駛人，駕
駛汽車有違反道路交通管理處罰條例之行為，拒絕停車接受稽查
而逃逸，處罰鍰新臺幣仟元，並記違規點數壹點。
    理  由
一、原處分意旨略以：異議人即受處分人乙○○所有之車牌號碼
    5FE-316 號重型機車，於民國97年8 月23日下午5 時11分許
    ，行經桃園縣中壢市○○路、文化路口該有燈光號誌管制之
    交叉路口時闖紅燈，且拒絕停車接受稽查而逃逸，桃園縣政
    府警察局中壢分局內壢派出所警員遂填製第DB0000000 號舉
    發違反道路交通管理事件通知單逕行舉發上開違規事實，限
    於97年9 月23日至原處分機關即交通部公路總局新竹區監理
    所中壢監理站聽候裁決，嗣異議人於97年9 月23日提出申訴
    ，經原處分機關認異議人確違反道路交通管理處罰條例第53
    條第1 項、第60條第1 項之規定，乃於97年11月13日以壢監
    裁字第裁53-DB0000000號違反道路交通管理事件裁決書，依
    上開規定及違反道路交通管理事件統一裁罰基準表，各處異
    議人罰鍰新臺幣（下同）1,800 元、3,000 元，計4,800 元
    等語。
二、聲明異議意旨略以：異議人即受處分人乙○○固有於上揭時
    間騎乘車牌號碼5FE-316 號重型機車行經桃園縣中壢市○○
    路與文化路口，然並未闖紅燈，當時伊是在中華路上之機車
    待轉區停等，待文化路之號誌轉為綠燈時始直行文化路，彼
    時亦未見警察攔檢，自無拒絕停車接受稽查而逃逸等違規行
    為，舉發機關未能提出任何採證照片或錄影畫面以資佐證，
    實難取信於民，為此依法聲明異議等語。
三、按汽車駕駛人，行經有燈光號誌管制之交岔路口闖紅燈者，
    處1,800 元以上5,400 元以下罰鍰；汽車駕駛人，駕駛汽車
    有違反本條例之行為，經交通勤務警察或依法令執行交通稽
    查任務人員制止時，不聽制止或拒絕停車接受稽查而逃逸者
    ，除按各該條規定處罰外，處3,000 元以上6,000 元以下罰
    鍰，道路交通管理處罰條例第53條第1 項、第60條第1 項分
    別定有明文。又汽車駕駛人有第53條、第60條第1 項情形者
    ，各記違規點數3 點、1 點，道路交通管理處罰條例第63條
    第1 項第3 款、第1 款亦有明定。次按汽車駕駛人之行為有
    不服指揮稽查而逃逸之情形，當場不能或不宜攔截製單舉發
    者，得逕行舉發；逕行舉發，應記明車輛牌照號碼、車型等
    可資辨明之資料，以汽車所有人為被通知人製單舉發。道路
    交通管理處罰條例第7 條之2 第1 項第4 款、第4 項亦分別
    定有明文。
四、經查：
(一)、異議人駕駛車牌號碼5FE-316 號重型機車，於前開時、地，
    經警員逕行舉發行經有燈光號誌管制之交岔路口闖紅燈，以
    及拒絕停車接受稽查而逃逸之違規行為等情，有桃園縣政府
    警察局舉發交通違規案件查詢結果及車號查詢重型機車車籍
    結果各1 紙附卷可稽，並經證人即本件舉發警員李宜霖於本
    院調查時具結證稱：當天我與另外一名警員在中華路與文化
    路路口執行攔檢勤務，見到異議人騎機車從中華路左轉文化
    路，但當時中華路的號誌燈還是紅燈，我就吹哨子、伸出指
    揮棒要他停下來，他並沒有停，就直接騎走，當時我有看清
    楚車號等語綦詳（見本院卷第18-20 頁）。而證人李宜霖在
    桃園縣中壢市○○路與文化路口發現上開車輛違規開始，即
    緊盯該車，佐以異議人對其確於上揭時間駕駛車牌號碼5FE-
    316 號重型機車行經桃園縣中壢市○○路與文化路口等情亦
    不爭執，足認本件應無誤認或誤記該違規車輛車牌號碼之可
    能。又汽車駕駛人有拒絕停車接受稽查而逃逸等當場不能或
    不宜攔截製單舉發之情形，得逕行舉發，已詳如前述，準此
    ，如無證據足資證明執勤警員之舉發有誤或有捏造事實違法
    取締之情事，執勤警員本其維護交通秩序、安全職責所為之
    依法舉發，自應受到合法、正確之推定。本件並無任何積極
    證據足以證明該執勤警員之舉發係屬虛偽，或使人足信該名
    警員有何不可採之品性證據或前科證據存在，異議人亦未提
    出該名執勤警員之舉發確屬不實之相關證據以供調查，尚難
    僅憑異議人之片面指述遽認本件有濫行取締之情事，則執勤
    警員本其維護交通秩序安全職責所為之依法舉發，自應受到
    合法正確之推定。況證人李宜霖為桃園縣政府警察局中壢分
    局內壢派所警員，與異議人素不相識，復無怨隙，應無甘冒
    觸犯偽證重罪，故意構詞誣陷異議人之可能，其證述應堪採
    信。
(二)、綜據上證，異議人於上揭時地確駕駛車號5FE-316 號重型機
    車人而有上開違規之事實，應堪認定。所辯未有闖紅燈、拒
    絕稽查逃逸等違規情事，顯係事後卸責之詞，不足採信。
五、綜上所述，異議人所辯上情，殊無足取，其有上開交通違規
    行為，洵堪認定。原處分機關援引道路交通管理處罰條例第
    第53條第1 項、第60條第1 項及違反道路交通管理事件統一
    裁罰基準表之規定，各處異議人罰鍰1,800 元、罰鍰 3,000
    元，固非無見，惟原處分機關漏未依同條例第63條第1 項第
    3 款、第1 款之規定予以記違規點數，尚有未洽，異議人本
    件聲明異議雖無理由，然原處分既有上開不當，自應由本院
    予以撤銷，另依道路交通管理處罰條例第50條第1 項、第60
    條第1 項，以及第63條第1 項第3 款、第1 款之規定，裁定
    如主文第2 項所示。
六、依道路交通管理處罰條例第87條第2 項、道路交通案件處理
    辦法第20條前段，裁定如主文。
中    華    民    國    98    年    6    月    9    日
                        交通法庭  法  官  劉淑玲
以上正本證明與原本無異。
如不服本裁定，應於裁定送達後5 日內向本院提出抗告狀。
                                  書記官  黃惠鈴
中    華    民    國    98    年    6    月    9    日


司法院資訊處製作；財團法人民間司法改革基金會備份。
